【裁判字號】    97,易,701
【裁判日期】    971128
【裁判案由】    竊盜
【裁判全文】
臺灣新竹地方法院刑事判決               97年度易字第701號
    公  訴  人  臺灣新竹地方法院檢察署檢察官
    被      告  乙○
上列被告因竊盜案件，經檢察官提起公訴（97年度偵字第5823號
），本院依簡式審判程序判決如下：
    主  文
乙○共同犯攜帶兇器竊盜罪，累犯，處有期徒刑玖月，扣案如附
表所示之物均沒收；又共同犯攜帶兇器竊盜未遂罪，累犯，處有
期徒刑肆月，扣案如附表所示之物均沒收。應執行有期徒刑壹年
，扣案如附表所示之物均沒收。
    事  實
一、乙○前於民國87年間，因違反槍砲彈藥刀械管制條例案件
    ，經臺灣高等法院於88年10月28日以88年度上更(一)字第914
    號判處有期徒刑1年2月確定。於87年間，因強盜案件，經
    臺灣台中地方法院以87年度訴字第1982號判處有期徒刑4年6
    月，嗣經臺灣高等法院台中分院駁回上訴，再經最高法院於
    90年4月12日以90年度台上字第2178號駁回上訴確定。於8
    7年間，因贓物案件，經臺灣桃園地方法院於87年10月25日
    以87年度易字第2680號判處有期徒刑4月確定。於87年間
    ，因竊盜案件，經臺灣桃園地方法院於88年4月25日以87年
    度易字第2980號判處有期徒刑3年確定。上開4案件，嗣經臺
    灣高等法院台中分院以90年度聲字第1578號裁定應執行有期
    徒刑8年6月確定，並於95年3月13日假釋付保護管束，迄至9
    6年4月7日假釋期滿未經撤銷視為執行完畢。
二、乙○與李正武（經本院另案以97年度易字第653號判處應執
    行有期徒刑1年5月）基於意圖為自己不法所有之竊盜犯意聯
    絡，共同於97年7月7日晚上11時20分許，李正武駕駛車號BN
    -5860號自小客車搭載乙○，在新竹縣關西鎮○○路公有停
    車場內，攜帶附表所示、客觀上足以對人之生命、身體構成
    威脅而足供兇器之工具，由乙○持附表編號1、2之起子2支
    撬開甲○○所有、車號Y2-5008號自小客車車門，2人入內竊
    取車內之照相機1台、空氣清淨機1台、測速器1台、眼鏡2副
    、眼鏡盒2個、回數票5張及零錢約新臺幣（下同）500餘元
    ，得手後，將上開物品放在前開李正武所駕駛之自小客車內
    ，隨即駛離現場。
三、乙○與李正武另基於意圖為自己不法所有之竊盜犯意聯絡，
    共同於97年7月8日凌晨0時許，在新竹縣關西鎮○○路○段20
    號前，亦攜帶附表所示、客觀上足以對人之生命、身體構成
    威脅而足供兇器之工具，由李正武在場把風，由乙○持附表
    編號1、2之起子2支撬開丙○○所使用車號5H-7050號自小客
    車車門，入內欲啟動電門竊取該車時，適為彭兆宏發現而報
    警處理，嗣於同日凌晨0時20分許，為警在該處查獲李正武
    ，乙○則趁機逃逸，致未得逞。並為警在上開車號5H-7050
    號自小客車內查扣乙○所有、供竊盜或預備供竊盜所用之附
    表所示之物，另起獲照相機1台、空氣清淨機1台、測速器1
    台、眼鏡1副、眼鏡盒2個及回數票1張等物（業經發還）。
四、案經丙○○訴由新竹縣政府警察局新埔分局報告臺灣新竹地
    方法院檢察署檢察官偵查起訴。
    理  由
甲、程序部分
    本件被告乙○所犯竊盜罪，係非死刑、無期徒刑、最輕本刑
    為3年以上有期徒刑之罪，被告於本院準備程序進行中，就
    被訴事實為有罪之陳述，經本院認合於刑事訴訟法第273條
    之1第1項之規定，裁定進行簡式審判程序。
乙、實體部分
一、訊據被告乙○對於事實二、三所載之犯罪事實，於本院準備
    程序、審理中均自白認罪，核與共犯李正武於警詢、本院另
    案審理中供述情節相符（見偵字第5823號偵查卷第15至29頁
    、本院97年度易字第653號案卷），並經被害人甲○○、告
    訴人丙○○於警詢中指述遭竊情節在卷可查（見同上偵查卷
    第33至38頁），且經目擊證人彭兆宏於警詢中證述目擊被告
    、共犯李正武行竊過程在卷可憑（見同上偵查卷第39至44頁
    ），復有贓物認領保管單2份、查獲現場照片18幀附卷可稽
    （見同上偵查卷第47至48、49至57頁）。另有被告所有、供
    竊盜或預備供竊盜所用之附表所示之物扣案可證。是認被告
    上開自白內容應與事實相符，從而，本件事證已臻明確，被
    告攜帶兇器竊盜犯行，均堪予認定，自應依法予以論罪科刑
    。
二、論罪科刑
（一）核被告為事實二、三所載行為，攜帶附表所示之工具，客
      觀上足以對人之生命、身體安全構成威脅且具有危險性，
      應屬兇器。核其為事實二所載犯行，係犯刑法第321條第1
      項第3款之攜帶兇器竊盜罪。又被告為事實三所載行為，
      因遭發覺致未得逞，核犯刑法第321條第2項、第1項第3款
      之攜帶兇器竊盜未遂罪。
（二）被告為事實三所載行為，其已著手於犯罪行為之實行而不
      遂，為未遂犯，應依刑法第25條第2項之規定，減輕其刑
      。
（三）被告與共犯李正武間，就事實二、三所載犯行，皆有犯意
      之聯絡及行為之分擔，均為共同正犯。
（四）被告所犯攜帶兇器竊盜罪、攜帶兇器竊盜未遂罪，犯意各
      別，行為互殊，且犯罪時間、地點並非密接，應予分論併
      罰。
（五）被告有事實一所載之前案紀錄，並於95年3月13日假釋付
      保護管束，迄至96年4月7日假釋期滿未經撤銷視為執行完
      畢等情，有臺灣高等法院被告前案紀錄表、在監在押全國
      紀錄表附卷可佐，被告前受有期徒刑之執行完畢後，其於
      5年以內故意再犯本件有期徒刑以上之2罪，皆為累犯，應
      依刑法第47條第1項之規定，分別加重其刑。且因被告有
      上開刑之加重及減輕事由，依法先加重其刑再減輕其刑。
（六）爰審酌被告正值壯年，當力圖向上，猶思不勞而獲，先後
      2次竊取他人財物供己所用，致被害人、告訴人遭受財產
      上損害，併審酌其行竊手段、方式，所生危害程度，暨其
      犯後坦承犯行堪稱態度良好等一切情狀，分別量處如主文
      所示之刑，並定其應執行之刑。
三、扣案如附表所示之物，均為被告所有、供竊盜或預備供竊盜
    所用之物，業據被告於本院審理中供承無訛，依刑法第38條
    第1項第2款規定，併予宣告沒收。
四、據上論斷，應依刑事訴訟法第273條之1第1項、第299條第1
    項前段，刑法第28條、第321條第1項第3款、第2項、第25條
    第2項、第47條第1項、第51條第5款、第38條第1項第2款，
    判決如主文。
本案經檢察官洪裕翔到庭執行職務。
中    華    民    國    97    年    11    月    28    日
                  刑事第三庭    法    官  黃美文
以上正本證明與原本無異。
如不服本判決應於收受本判決後10日內向本院提出上訴書狀，上
訴書狀應敘述具體理由。上訴書狀未敘述上訴理由者，應於上訴
期間屆滿後20日內補提理由書狀於本院 (均須按他造當事人之人
數附繕本 )「切勿逕送上級法院」。
中    華    民    國    97    年    11    月    28    日
                                書 記 官  陳怡芳
附錄本案論罪科刑所適用法條全文：
刑法第321條：
犯竊盜罪而有左列情形之一者，處6月以上、5年以下有期徒刑：
一、於夜間侵入住宅或有人居住之建築物、船艦或隱匿其內而犯
    之者。
二、毀越門扇、牆垣或其他安全設備而犯之者。
三、攜帶兇器而犯之者。
四、結夥三人以上而犯之者。
五、乘火災、水災或其他災害之際而犯之者。
六、在車站或埠頭而犯之者。
前項之未遂犯罰之。
附  表：
┌──┬────────────────────┐
│編號│扣案及沒收之工具                        │
├──┼────────────────────┤
│ 1  │一字起子壹支                            │
├──┼────────────────────┤
│ 2  │十字起子壹支                            │
├──┼────────────────────┤
│ 3  │刺輪扳手壹支（起訴書誤載為棘輪扳手）    │
├──┼────────────────────┤
│ 4  │千斤頂壹個                              │
└──┴────────────────────┘


司法院資訊處製作；財團法人民間司法改革基金會備份。
